臺灣高等法院臺中分院刑事裁定　　　　　100年度抗字第764號
抗　告　人
即聲請人　　賴俊桔
上列抗告人因聲請提審案件，不服臺灣臺中地方法院中華民國10
0年8月11日裁定（100年度提字第2號），提起抗告，本院裁定如
下：
    主  文
抗告駁回。
    理  由
一、抗告意旨略以：臺灣臺中地方法院檢察署檢察官於民國一百
    年六月三十日係註銷「九十九年度執更量字第四二七號之指
    揮書，改依一百年度執更量字第二二五七號接續九十八年度
    執助量字第四七號指揮書後分別執行，原裁定誤認係註銷「
    九十八年度執助量字第四七號指揮書，又認檢察官據以執行
    於法尚無不合，據此駁回抗告人之聲請，顯屬不當。又臺灣
    高等法院臺中分院於一百年七月二十六日以一百年度聲字第
    一二六七號裁定撤銷臺灣臺中地方法院檢察署檢察官九十八
    年度執助量字第四七號執行之指揮，並於同年八月七日確定
    ，抗告人雖尚有假釋期間待執行，然依一百年度執更量字第
    二二五七號執行指揮書所載，係自一百零六年三月二十日始
    開始執行，惟抗告人於上開一百年度聲字第一二六七號裁定
    確定前所受之執行，既係由檢察官依職權強制逮捕移送臺中
    監獄，且於一百年八月七日起至一百零六年三月二十日期間
    無其他執行指揮書供執行，仍據經撤銷而失效之指揮書所為
    之執行即與正當法律程序有違，屬非法執行而拘束抗告人之
    身體自由。為此，爰提起抗告，請求撤銷原審裁定，迅予提
    審釋放，以保人權云云。
二、經查：
（一）抗告人賴俊桔前因違反肅清煙毒條等案件入監服刑後，於
      九十三年二月二十日縮短刑期假釋出監，假釋期間並付保
      護管束至一百零一年四月五日止，惟其於假釋期間內，有
      (1)明知依規定於假釋期間應遵守保護管束事項，竟自九十
      六年十一月起即未依規定至臺灣臺中地方法院檢察署報到
      及接受採尿送驗，經通知、告誡及訪視後，均無效果，及
      (2)涉嫌販賣第一級毒品案件，經臺灣高雄地方法院檢察署
      檢察官提起公訴等事實，且情節重大，而於九十七年三月
      二十五日撤銷上開假釋，並經臺灣臺中地方法院檢察署檢
      察官以九十八年度執助量字第四七號執行指揮書發監執行
      ，刑期起算日為九十八年二月四日；嗣抗告人對檢察官上
      揭執行之指揮聲明異議，再經本院於一百年七月二十六日
      以一百年度聲字第一二六七號裁定臺灣臺中地方法院檢察
      署檢察官九十八年度執助量字第四七號執行之指揮撤銷，
      並於同年八月七日確定；又抗告人於假釋期間，另因販賣
      毒品及偽造文書等案件，先後經本院及臺灣臺中地方法院
      分別判決罪刑確定，再經臺灣臺中地方法院裁定定應執行
      刑為有期徒刑二十年，嗣臺灣臺中地方法院檢察署檢察官
      即於一百年六月三十日換發一百年度執更量字第二二五七
      號執行指揮書，執行抗告人上開應執行刑有期徒刑二十年
      ，並接續前述殘刑後分別執行，另註銷該署九十九年度執
      更量字第四二七號、一百年度執量字第五二二號指揮書（
      原裁定誤載為註銷九十八年度執助量字第四七號指揮書）
      ，上開各情，有臺灣高等法院被告前案紀錄表、本院一百
      年度聲字第一二六七號裁定、原審公務電話紀錄及臺灣臺
      中地方法院檢察署檢察官執行指揮書等附卷可稽，堪認無
      誤。
（二）然按，人民被法院以外之任何機關逮捕拘禁時，其本人或
      他人得向逮捕拘禁地之地方法院或其所隸屬之地方法院聲
      請提審，提審法第一條定有明文。再憲法第八條第一項規
      定：「人民身體之自由應予保障。除現行犯之逮捕由法律
      另定外，非經司法或警察機關依法定程序，不得逮捕拘禁
      。非由法院依法定程序，不得審問處罰。非依法定程序之
      逮捕、拘禁、審問、處罰，得拒絕之」。而依大法官釋字
      第三九二號解釋文闡釋稱：「司法權之一之刑事訴訟、即
      刑事司法之裁判，係以實現國家刑罰權為目的之司法程序
      ，其審判乃以追訴而開始，追訴必須實施偵查，迨判決確
      定，尚須執行始能實現裁判之內容。是以此等程序悉與審
      判、處罰具有不可分離之關係，亦即偵查、訴追、審判、
      刑之執行均屬刑事司法之過程，其間代表國家從事『偵查
      』『訴追』『執行』之檢察機關，其所行使之職權，目的
      既亦在達成刑事司法之任務，則在此一範圍內之國家作用
      ，當應屬廣義司法之一。憲法第八條第一項所規定之司法
      機關，自非僅指同法第七十七條規定之司法機關而言，而
      係包括檢察機關在內之廣義司法機關」。是本件抗告人所
      犯前揭違反肅清煙毒條例等案件之假釋既經撤銷，檢察官
      依法自得逮捕聲請人並指揮執行前開有期徒刑之殘刑，合
      先敘明。再按，人民被法院以外之任何機關逮捕拘禁時，
      其本人或他人得向逮捕拘禁地之地方法院聲請提審，提審
      法第一條定有明文；另憲法第八條第二項亦規定：人民因
      犯罪嫌疑被逮捕拘禁時，其逮捕拘禁機關應將逮捕拘禁原
      因，以書面告知本人指定之親友，並至遲於二十四小時內
      移送該管法院審問。本人或他人亦得聲請該管法院，於二
      十四小時內向逮捕之機關提審。是上開提審之規定，適用
      對象係指人民因「犯罪嫌疑」被逮捕、拘禁而言。本件抗
      告人之拘禁執行，係法務部撤銷抗告人之假釋處分後，由
      犯罪執行之檢察機關依據法院之確定判決執行抗告人應受
      『處罰』之剩餘殘刑，與憲法第八條及提審法第一條所規
      定之人民因犯罪嫌疑被逮捕拘禁時之『逮捕』、『拘禁』
      不同，故抗告人如認檢察官執行之指揮為不當者，自應依
      刑事訴訟法第四百八十四條之規定，循向諭知該裁判之法
      院聲明異議之程序以求解決，抗告人之聲請核與聲請提審
      之要件並不符合。原審因而駁回抗告人之聲請，核無不合
      ，是以本件抗告為無理由，應予駁回。
三、據上論結，應依刑事訴訟法第四百十二條，裁定如主文。
中    華    民    國   100    年    9     月    6     日
            刑事第七庭    審判長法  官  林  榮  龍
                                法  官  黃  仁  松
                                法  官  王  義  閔
上列正本證明與原本無異。
不得再抗告。
                                書記官  王  麗  珍
中    華    民    國   100    年    9     月    6     日